cs: Typ šperku: Jemné šperky; Imitace šperků; Jiné
sl-SI: Vrsta nakita: Fini nakit; Imitacije nakita; Drugo
fr: Type de bijoux: Bijoux; Bijouterie d'imitation; Autre
sv: Typ av smycke: Äkta smycken; Imiterade smycken; Övrigt
pt-PT: Tipo de joalharia: Joias finas; Bijuteria; Outro
sk-SK: Typ šperku: Jemné šperky; Imitácia šperkov; Iné
tr: Takı Türü: Değerli mücevher; İmitasyon mücevher; Diğer
zh-CN: 珠宝类型: 精品珠宝; 仿制珠宝; 其他
bg-BG: Тип бижута: Изящни бижута; Имитация на бижута; Други
ro-RO: Tip bijuterie: Bijuterii din metale prețioase; Bijuterii imitație; Altele
th: ประเภทเครื่องประดับ: เครื่องประดับเพชรพลอย; เครื่องเพชรเลียนแบบ; อื่นๆ
ja: ジュエリータイプ: ファインジュエリー; イミテーションジュエリー; その他
hr-HR: Vrsta nakita: Fini nakit; Bižuterija; Ostalo
de: Schmucktyp: Feinschmuck; Modeschmuck; Sonstiges
en: Jewelry type: Fine jewelry; Imitation jewelry; Other
lt-LT: Juvelyrinio dirbinio tipas: Brangieji juvelyriniai dirbiniai; Imitaciniai juvelyriniai dirbiniai; Kita
nb: Smykketype: Fine smykker; Imiterte smykker; Annet
pl: Typ biżuterii: Biżuteria artystyczna; Sztuczna biżuteria; Inne
fi: Korutyyppi: Arvokorut; Jäljitelmäkorut; Muu
da: Smykketype: Fine smykker; Imiterede smykker; Andet
it: Tipo di gioiello: Alta gioielleria; Bigiotteria; Altro
zh-TW: 珠寶類型: 高級珠寶; 人造首飾; 其他
pt-BR: Tipos de joias: Joia fina; Joia de imitação; Outro
hu: Ékszer típusa: Finom ékszer; Bizsu; Egyéb
es: Tipo de joyería: Joyería fina; Joyas de imitación; Otros
ru: Тип ювелирного изделия: Изящные ювелирные изделия; Бижутерия; Другое
nl: Sieradentype: Fijne juwelen; Imitatiejuwelen; Andere
ko: 주얼리 유형: 파인 주얼리; 이미테이션 주얼리; 기타
el: Τύπος κοσμήματος: Εκλεπτυσμένα κοσμήματα; Φω μπιζού; Άλλο
vi: Loại trang sức: Đồ trang sức tinh xảo; Đồ trang sức giả; Khác